臺灣高雄地方法院交通事件裁定　　　　　　　　　 九十三年度交聲字第三一號
　　原處分機關　高雄市政府
　　異　議　人
　　即受處分人　乙○○
右列受處分人因違反道路交通管理處罰條例案件，對於高雄市政府九十三年六月九日
所為之處分（原處分案號：高市府交裁字第裁三二─Ｂ00000000號），聲明
異議，本院裁定如左：
    主  文
原處分撤銷。
乙○○汽車駕駛人，行經有燈光號誌管制之交岔路口闖紅燈，處罰鍰新臺幣壹仟捌佰
元，並記違規點數參點。
    理  由
一、異議意旨略以：異議人即受處分人乙○○於民國九十三年五月十七日十六時二十
    分許，駕駛車牌號碼ＯＮＪ─四四五號重型機車，沿高雄市楠梓西巷由南向北方
    向行進，進經該巷與楠梓新路交岔路口時，異議人行車方向係綠燈，異議人乃依
    燈號右轉楠梓新路，詎警員黃國鐘竟將異議人攔下，告以紅燈不能右轉，並對異
    議人依道路交通管理處罰條例第五十三條舉發異議人闖紅燈，其對裁罰不服，爰
    聲明異議，請求撤銷原處分云云。
二、汽車駕駛人（包括機器腳踏車），行經有燈光號誌管制之交岔路口闖紅燈者，處
    新臺幣（下同）一千八百元以上五千四百元以下罰鍰，道路交通管理處罰條例第
    三條第八款、第五十三條定有明文。又依違反道路交通管理事件統一裁罰標準表
    所示，機器腳踏車駕駛人，行經有燈光號誌管制之交岔路口闖紅燈，而於期限內
    繳納罰鍰或到案聽候裁決者，處罰鍰一千八百元，並記違規點數三點。
三、本件異議人乙○○騎乘車牌號碼ＯＮＪ─四四五號重型機車，於民國九十三年五
    月十七日十六時二十分許，行經高雄市楠梓區○○○路與楠梓西巷路口時闖紅燈
    ，高雄市政府警察局交通大隊第七分隊警員黃國鐘即以異議人違反道路交通管理
    處罰條例第五十三條之規定當場掣單舉發，嗣高雄市政府交通局交通事件裁決處
    於同年六月九日裁決，並於同日送達異議人，異議人乃於同年月十四日之繳款期
    限內繳納罰鍰一千八百元，嗣於同年月六月十八日向原處分機關提出聲明異議狀
    ，業據原處分機關於九十三年六月十八日高市裁字第０九三００八九二一號移送
    書記載明確（見本院卷第二頁），是異議人本件聲明異議，程序上合於法律之規
    定，合先敘明。
四、經查：本件異議人於九十三年五月十七日十六時二十分許，騎乘車牌號碼ＯＮＪ
    ─四四五號重型機車，行經高雄市楠梓區○○○路與楠梓西巷路口時闖越紅燈等
    情，業經證人甲○○○○於本院訊問時到庭證述：伊於九十三年五月十七日下午
    執行交通稽查專案勤務，伊站楠梓新路與楠梓西巷路口往東之楠梓新路上（即本
    院卷第二六頁現場圖警員位置、本院卷第二七頁照片二◎標示之位置），當時楠
    梓新路是紅燈，看見異議人騎乘機車由楠梓新路闖紅燈越過楠梓西巷，因而將異
    議人攔下，伊乃指紅綠燈給異議人看，並告訴異議人騎乘機車闖越紅燈，伊並當
    場詢問異議人是否闖紅燈，異議人說自己有闖紅燈，伊係確認異議人確有闖紅燈
    後才掣單舉發，伊所站立之位置，可以清楚看到異議人闖紅燈，異議人並非自楠
    梓西巷綠燈右轉等語屬實（見本院卷第二一頁至第二三頁、第四七頁至第四九頁
    ），又參以證人黃國鐘僅係依法執行勤務之警員，與異議人並無任何恩怨，則證
    人應無挾怨報復或甘冒偽證之風險而虛偽證述之理，再觀諸卷附之舉發違反道路
    交通管理事件通知單上有受處分人親自簽名在其上，而受處分人為已滿二十歲之
    成年人，自有健全之社會知識，對違規者始應負行政懲罰，才須在舉發違反道路
    交通管理事件通知單上簽名乙節，當難諉為不知，倘如異議人所主張其未闖紅燈
    ，而係綠燈右轉之情，則異議人焉有甘冒被高額裁罰之負擔，仍在舉發違反道路
    交通管理事件通知單上簽名之必要？或應予該通知單上附載未違規之註記，是異
    議人確有前述違規之情事無訛。
五、末按交通法庭認為聲明異議有理由或聲明異議雖無理由而原處分不當或違法者，
    應以裁定將原處分經聲明異議部分撤銷，並自為裁定，道路交通案件處理辦法第
    二十條前段定有明文。本件違規事件經警當場舉發，原處分機關引用道路交通管
    理處罰條例第五十三條之規定，裁處受處分人罰鍰一千八百元部分，雖無不當，
    惟受處分人上開違規行為，依同條例第六十三條第一項第三款規定，應記違規點
    數三點，原處分機關漏未依同條例第六十三條第一項第三款之規定，並予記違規
    點數三點，原處分就此部分顯有不當之處，是本件異議人之異議雖無理由，惟原
    處分既有上開可議之處，即屬不能維持，自應由本院予以撤銷，另自為如主文所
    示之裁定，以資適法。又本件雖係異議人聲明異議之案件，惟原處分既有適用法
    條不當之情形，自無不利益變更禁止原則之適用，附此敘明。
據上論斷，應依道路交通案件處理辦法第二十條，道路交通管理處條例第五十三條、
第六十三條第一項第三款，裁定如主文。
中      華      民      國    九十三    年      八    月    二十三    日
                                    臺灣高雄地方法院交通法庭
                                        法  官  洪 能 超
右正本證明與原本無異。
如不服本裁定，應於裁定送達後五日內，向本院提出抗告狀。
                                        書記官  吳 金 霞
中      華      民      國    九十三    年      八    月    二十三    日
附錄法條：
道路交通管理處罰條例第五十三條
汽車駕駛人，行經有燈光號誌管制之交岔路口闖紅燈者，處新臺幣一千八百元以上五
千四百元以下罰鍰。
道路交通管理處罰條例第六十三條第一項第三款
汽車駕駛人有左列各款所列條款之一者，除依原條款處罰鍰外，並予記點：
三  有第四十三條、第五十三條或第五十四條情形之一者，各記違規點數三點。
